【裁判字號】    90,交上易,925
【裁判日期】    900614
【裁判案由】    過失致死
【裁判全文】
台灣高等法院台中分院刑事判決                    九十年度交上易字第九二五號
    上  訴  人  臺灣南投地方法院檢察署檢察官
    被      告  乙○○
右上訴人因被告過失致死案件，不服臺灣南投地方法院八十九年交易字第九十六號中
華民國九十年二月十九日第一審判決（起訴案號：臺灣苗栗地方法院檢察署八十九年
度偵字第二八四二號），提起上訴，本院判決如左：
      主  文
上訴駁回。
乙○○緩刑參年。
      事實及理由
一、本案經本院審理結果，認第一審判決認事用法及量刑均無不當，應予維持，並引
    第一審判決書記載之事實、證據及理由。（如附件）
二、檢察官上訴意旨略以：被告乙○○肇事後迄未賠償死者家屬，犯後態度不佳，原
    審僅量處有期徒刑五月，並得易科罰金，顯屬輕判等語。
三、本院查：
  (一)本件車禍之肇事責任，依台灣省南投縣區車輛行車事故鑑定委員會及台灣省車輛
    行車事故覆議鑑定委員會之鑑定結果：I被害人許明鴻由設有分隔島之路段，穿
    越道路不當，為肇事主因。II被告乙○○於夜間駕駛自用小客車，行經彎道未減
    速慢行且未注意車前狀況，致於外側車道撞擊穿越道路之被害人為肇事次因等情
    ，有各該鑑定函附卷可考。
  (二)本院審酌卷附相關證據內容，認上開鑑定結果應屬客觀而堪採信。
四、原審因而適用刑事訴訟法第二百九十九條第一項前段，刑法第二百七十六條第一
    項、第六十二條前段、第四十一條第一項、罰金罰鍰提高標準條例第一條前段、
    第二條之規定，並審酌被告之過失程度及犯罪後態度等一切情狀，量處有期徒刑
    五月，並依法諭知易科罰金之折算標準，參酌被告就本件之過失責任係肇事次因
    及於肇事後自首等情狀，原判決認事用法核無違誤，量刑亦屬允當，上訴意旨指
    摘量刑過輕，為無理由，應予駁回。復查被告前未曾受有期徒刑以上刑之宣告，
    有台灣南投地方法院檢察署刑案資料查註紀錄表附於偵查卷可稽，因過失肇事致
    人於死，過失情節既非重大且犯後與被害人家屬以新台幣三百萬元達成和解，並
    已給付完畢，有和解書、支票等影本附卷可憑，經此教訓，當知所警惕，應無再
    犯之虞，本院認對被告所宣告之刑，以暫不執行為適當，爰併宣告緩刑三年。
五、據上論斷，應依刑事訴訟法第三百七十三條、第三百六十八條，刑法第七十四條
    第一款，判決如主文。
本案經檢察官甲○○到庭執行職務。
中       華       民       國   九  十    年     六      月   十三      日
                                臺灣高等法院臺中分院刑事第四庭
                                      審判長法  官  洪  耀  宗
                                            法  官  江  德  千
                                            法  官  劉  登  俊
右正本證明與原本無異。
不得上訴。
                                            書記官  吳  麗  慧
中       華       民       國   九  十    年     六      月    十四     日
                                                                        Ｋ
附件
臺灣南投地方法院刑事判決                          八十九年度交易字第九六號
    公  訴  人  臺灣南投地方法院檢察署檢察官
    被      告  乙○○  男三十歲（民國○○年○月○日生）
                        住南投縣竹山鎮○○路十號
                        身分證統一編號：Ｍ一二六五五一七三號
右列被告因過失致死案件，經檢察官提起公訴（八十九年度偵字第二八四二號），本
院判決如左：
    主    文
乙○○因過失致人於死，處有期徒刑伍月，如易科罰金，以佰元折算壹日。
    事    實
一、乙○○於民國八十九年六月三日下午十一時四十分許，駕駛車號Ｍ八─四○一九
    號自用小客車，沿南投縣南投市○○路，由南投市往名間鄉方向行駛，本應注意
    行經彎道應減速慢行，及汽車駕駛人應注意車前狀況，隨時採取必要之安全措施
    ，依當時情形，復無不能注意之情事，竟疏未注意，適遇許明鴻自彰南路自來水
    公司步行橫越彰南路至對面路旁制水閥處，亦疏未注意左右來車，終因乙○○未
    為任何避讓或緊急煞車等必要之安全措施，而撞及許明鴻，致許明鴻當場死亡。
    乙○○肇事後立即報警，並嗣警員前來現場處理時向警員自首前揭犯行。
二、案經乙○○自首由南投縣警察局南投分局南投派出所報請臺灣南投地方法院檢察
    署檢察官相驗後自動檢舉偵查起訴。
    理    由
一、訊據被告乙○○對於右揭時地，疏未注意穿越道路之許明鴻，致撞擊許明鴻因而
    不治死亡之事實自白不諱，惟辯稱其並未超速，且被害人以跑步穿越馬路致其無
    法盡注意義務云云。經查，而被害人許明鴻確因本件車禍死亡，亦經臺灣南投地
    方法院檢察署檢察官督同法醫師相驗無訛，製有驗斷書、勘驗筆錄、相驗屍體證
    明書附於該署八十九年度相字第三二二號卷內可憑。次查，本件車禍後由被告行
    車方向（即往名間鄉方向）來看，係有被告汽車玻璃碎片，與被害人任職之自來
    水廠至該路段分隔島缺口之直線距離相去不遠，往前八．二公尺則為被害人血跡
    （至於拖鞋因被告自承已移動故不予判斷），有現場照片、南投縣警察局道路交
    通事故調查報告表可稽。按汽車行駛時，駕駛人應注意車前狀況，隨時採取必要
    之安全措施，道路交通安全規則第九十四條第三項定有明文，被告考領有自用小
    客車駕駛執照，對上開規定自不能諉為不知。且依當時情形，天候晴，夜間雖無
    照明，但視距良好無障礙物，被告並無不能注意之情事，竟未注意車前狀況，採
    取任何避讓或緊急煞車等必要之安全措施，致發生本件車禍，並將被害人撞離原
    地八．二公尺之遠，其過失至為灼然。而車禍路段雖稍有彎度，但未達於無法看
    清左右來車之程度，有現場照片（偵查卷三十四頁背面最後一幀）可稽，被害人
    縱非無可能自分隔島之缺口橫越馬路，惟其穿著非適於快速通過之拖鞋橫越馬路
    已欠缺警覺性，復未注意左右來車始小心迅速穿越，其有違道路交通安全規則第
    一百三十四條第五款規定甚明。被害人雖亦與有過失，惟仍無卸於被告之過失罪
    責。而被害人確因本件車禍死亡，已詳述如前，則被告之過失犯行與被害人之死
    亡間，顯有相當因果關係，本件事證明確，被告犯行洵堪認定。
三、核被告所為，係犯刑法第二百七十六條第一項過失致死罪。查被告肇事後立即報
    警，未離開現場，並嗣警員前來現場處理時向警員自首等情，有南投縣警察局南
    投分局南投派出所車禍案件報告表附卷可參，應依刑法第六十二條前段規定減輕
    其刑。審酌被告過失情節，犯後態度，未賠償被害人及被害人與有過失等一切情
    狀，量處如主文所示之刑，並諭知易科罰金之折算標準。
據上論斷，應依刑事訴訟法第二百九十九條第一項前段，刑法第二百七十六條第一項
、第六十二條前段、第四十一條第一項，罰金罰鍰提高標準條例第一條前段、第二條
，判決如主文。
本案經檢察官張曉雯到庭執行職務。
中      華      民      國     九十     年      二      月     十九     日
                                        臺灣南投地方法院刑事庭
                                            法  官  陳  宗  賢


司法院資訊處製作；財團法人民間司法改革基金會備份。
